title: "Base_ACP_Clustering"
author: "Mélodie"
date: "10/11/2020"
output: html_document
---

```{r setup, include=FALSE}
knitr::opts_chunk$set(echo = TRUE)
```

## Ajout de toutes les populations et suppression de leurs outliers

### TOUA

```{r call1, message=FALSE, warning=FALSE, echo=FALSE}
library(tidyr)
library(dplyr)
```
```{r}
toua <- read.csv2("TOUA_phenotypes.csv")
head(toua)
toua$C_change <- round(((toua$C_eCo2-toua$C_aCo2)/toua$C_aCo2)*100, digits = 2)
toua$Cu_change <- round(((toua$Cu_eCo2-toua$Cu_aCo2)/toua$Cu_aCo2)*100, digits = 2)
```


Suppression des outliers

```{r}
toua_no_out <- toua
k= 3
for (i in 2:17) {
  binf <- median(toua[,i]) - k* mad(toua[,i])
  bsup <- median(toua[,i]) + k* mad(toua[,i])
  outlier_idx <- which(toua_no_out[,i] < binf | toua_no_out[,i] > bsup)
    if (length(outlier_idx) == 0) {
      toua_no_out = toua_no_out
    }
    else{
      toua_no_out = toua_no_out[-c(outlier_idx),]
      }
  print(outlier_idx)
  }
  
```

Modification des colonnes de changement sans les outliers

```{r message=FALSE, warning=FALSE, echo=FALSE}
# Suppression des anciennes colonnes
toua_no_out_no_ch <- subset (toua_no_out, select = -c(Fe_change:Cu_change))
toua_no_out <- subset(toua_no_out_no_ch, select = -c(N_change))
# Ajout des nouvelles colonnes
toua_no_out$N_change <- round(((toua_no_out$N_eCo2-toua_no_out$N_aCo2)/toua_no_out$N_aCo2)*100, digits = 2)
toua_no_out$Fe_change <- round(((toua_no_out$Fe_eCo2-toua_no_out$Fe_aCo2)/toua_no_out$Fe_aCo2)*100, digits = 2)
toua_no_out$Mg_change <- round(((toua_no_out$Mg_eCo2-toua_no_out$Mg_aCo2)/toua_no_out$Mg_aCo2)*100, digits = 2)
toua_no_out$Mn_change <- round(((toua_no_out$Mn_eCo2-toua_no_out$Mn_aCo2)/toua_no_out$Mn_aCo2)*100, digits = 2)
toua_no_out$Na_change <- round(((toua_no_out$Na_eCo2-toua_no_out$Na_aCo2)/toua_no_out$Na_aCo2)*100, digits = 2)
toua_no_out$Zn_change <- round(((toua_no_out$Zn_eCo2-toua_no_out$Zn_aCo2)/toua_no_out$Zn_aCo2)*100, digits = 2)
toua_no_out$C_change <- round(((toua_no_out$C_eCo2-toua_no_out$C_aCo2)/toua_no_out$C_aCo2)*100, digits = 2)
toua_no_out$Cu_change <- round(((toua_no_out$Cu_eCo2-toua_no_out$Cu_aCo2)/toua_no_out$Cu_aCo2)*100, digits = 2)
head(toua_no_out)
toua_ch <- select(toua_no_out,"genotype"|contains("change"))
```

Donc pour utiliser toua on appelle toua_no_out





## 1ére acp variables


```{r}
library(FactoMineR)
library(explor)

t1v= toua_no_out[,2:17]
res.acp<-PCA(t1v,scale.unit=TRUE)

explor(res.acp)

```

## 1ére acp changement
```{r}
t1c= toua_no_out[,21:28]
res.acp<-PCA(t1c,scale.unit=TRUE)
explor(res.acp)
```



#############################################################
```{r}
library(Factoshiny)
result = Factoshiny(t1c)
```



## LANGUEDOC

```{r}
lang <- read.table("LANGUEDOC_phenotypes.csv",sep=";",h=TRUE,na.strings = ".")
head(lang)
```

Suppression des lignes avec des Na

```{r}
# supression des colonnes inutiles pour l'instant
lang_no_ch <- subset (lang, select = -c(N_change:Zn_change))
lang_clean = lang_no_ch[-c(10,13,109,116,123,131,150,151,179,180,187,189),] 
print(lang_clean)
```

Suppression des outliers

```{r}
lang_no_out <- lang_clean
k= 3
for (i in 2:17) {
  binf <- median(lang_clean[,i]) - k* mad(lang_clean[,i])
  bsup <- median(lang_clean[,i]) + k* mad(lang_clean[,i])
  outlier_idx <- which(lang_no_out[,i] < binf | lang_no_out[,i] > bsup)
    if (length(outlier_idx) == 0) {
      lang_no_out = lang_no_out
    }
    else{
      lang_no_out = lang_no_out[-c(outlier_idx),]
      }
  print(outlier_idx)
  }
  
```

Ajout des colonnes "change"

```{r message=FALSE, warning=FALSE}
library(tidyverse)
lang_no_out_ch <- lang_no_out
lang_no_out_ch <- mutate(lang_no_out_ch,N_change = round(((lang_no_out$N_eCo2-lang_no_out$N_aCo2)/lang_no_out$N_aCo2)*100, digits = 2)
)
lang_no_out_ch <- mutate(lang_no_out_ch,Fe_change = round(((lang_no_out$Fe_eCo2-lang_no_out$Fe_aCo2)/lang_no_out$Fe_aCo2)*100, digits = 2)
)
lang_no_out_ch <- mutate(lang_no_out_ch,Mg_change = round(((lang_no_out$Mg_eCo2-lang_no_out$Mg_aCo2)/lang_no_out$Mg_aCo2)*100, digits = 2)
)
lang_no_out_ch <- mutate(lang_no_out_ch,Mn_change = round(((lang_no_out$Mn_eCo2-lang_no_out$Mn_aCo2)/lang_no_out$Mn_aCo2)*100, digits = 2)
)
lang_no_out_ch <- mutate(lang_no_out_ch,Na_change = round(((lang_no_out$Na_eCo2-lang_no_out$Na_aCo2)/lang_no_out$Na_aCo2)*100, digits = 2)
)
lang_no_out_ch <- mutate(lang_no_out_ch,Zn_change = round(((lang_no_out$Zn_eCo2-lang_no_out$Zn_aCo2)/lang_no_out$Zn_aCo2)*100, digits = 2)
)
lang_no_out_ch <- mutate(lang_no_out_ch,C_change = round(((lang_no_out$C_eCo2-lang_no_out$C_aCo2)/lang_no_out$C_aCo2)*100, digits = 2)
)
lang_no_out_ch <- mutate(lang_no_out_ch,Cu_change = round(((lang_no_out$Cu_eCo2-lang_no_out$Cu_aCo2)/lang_no_out$Cu_aCo2)*100, digits = 2)
)
head(lang_no_out_ch)
lang_ch <- select(lang_no_out_ch,"genotype"|contains("change"))
lang_chl <- gather(data = lang_ch, key = "element", value = "valeur", 2:9)
head(lang_chl)
```

Donc pour utiliser languedoc on appelle lang_no_out_ch




###2éme ACP Explore variables
```{r}
t2c= lang_no_out_ch[,2:17]
res.acp<-PCA(t2c,scale.unit=TRUE)
explor(res.acp)
```

### 2éme ACP Explore changement 
```{r}
t2c= lang_no_out_ch[,18:25]
res.acp<-PCA(t2c,scale.unit=TRUE)
explor(res.acp)
```


                    ##################################ACP
```{r}
library(Factoshiny)
result = Factoshiny(reg_no_out_ch)
```





## 2éme ACP explor eleve
```{r}
t5 <- select(reg_no_out_ch, contains("eCo2"))
res.acp<-PCA(t5,scale.unit=TRUE)
explor(res.acp)
```




## REGMAP

```{r}
reg <- read.table("REGMAP_phenotypes.csv",sep=";",h=TRUE,na.strings = ".")
head(reg)
```

Suppression des lignes avec des Na

```{r}
# supression des colonnes inutiles pour l'instant
reg_no_ch <- subset (reg, select = -c(N_change:Zn_change))
reg_clean = reg_no_ch[-c(17,42),] 
print(reg_clean)
```

Supression des outliers

```{r}
reg_no_out <- reg_clean
k= 3
for (i in 2:17) {
  binf <- median(reg_clean[,i]) - k* mad(reg_clean[,i])
  bsup <- median(reg_clean[,i]) + k* mad(reg_clean[,i])
  outlier_idx <- which(reg_no_out[,i] < binf | reg_no_out[,i] > bsup)
    if (length(outlier_idx) == 0) {
      reg_no_out = reg_no_out
    }
    else{
      reg_no_out = reg_no_out[-c(outlier_idx),]
      }
  print(outlier_idx)
  }
  
```

Ajout des colonnes "change"

```{r message=FALSE, warning=FALSE}
library(tidyverse)
reg_no_out_ch <- reg_no_out
reg_no_out_ch <- mutate(reg_no_out_ch,N_change = round(((reg_no_out$N_eCo2-reg_no_out$N_aCo2)/reg_no_out$N_aCo2)*100, digits = 2)
)
reg_no_out_ch <- mutate(reg_no_out_ch,Fe_change = round(((reg_no_out$Fe_eCo2-reg_no_out$Fe_aCo2)/reg_no_out$Fe_aCo2)*100, digits = 2)
)
reg_no_out_ch <- mutate(reg_no_out_ch,Mg_change = round(((reg_no_out$Mg_eCo2-reg_no_out$Mg_aCo2)/reg_no_out$Mg_aCo2)*100, digits = 2)
)
reg_no_out_ch <- mutate(reg_no_out_ch,Mn_change = round(((reg_no_out$Mn_eCo2-reg_no_out$Mn_aCo2)/reg_no_out$Mn_aCo2)*100, digits = 2)
)
reg_no_out_ch <- mutate(reg_no_out_ch,Na_change = round(((reg_no_out$Na_eCo2-reg_no_out$Na_aCo2)/reg_no_out$Na_aCo2)*100, digits = 2)
)
reg_no_out_ch <- mutate(reg_no_out_ch,Zn_change = round(((reg_no_out$Zn_eCo2-reg_no_out$Zn_aCo2)/reg_no_out$Zn_aCo2)*100, digits = 2)
)
reg_no_out_ch <- mutate(reg_no_out_ch,C_change = round(((reg_no_out$C_eCo2-reg_no_out$C_aCo2)/reg_no_out$C_aCo2)*100, digits = 2)
)
reg_no_out_ch <- mutate(reg_no_out_ch,Cu_change = round(((reg_no_out$Cu_eCo2-reg_no_out$Cu_aCo2)/reg_no_out$Cu_aCo2)*100, digits = 2)
)
head(reg_no_out_ch)
reg_ch <- select(reg_no_out_ch,"genotype"|contains("change"))
reg_chl <- gather(data = reg_ch, key = "element", value = "valeur", 2:9)
head(reg_chl)
```








Donc pour utiliser REGMAP on appelle reg_no_out_ch


```{r}
row.names(reg_no_out_ch) = reg_no_out_ch$genotype
res.pca <-PCA(reg_no_out_ch[,2:17],scale.unit = TRUE)
kr = res.pca$ind$coord
```





## 3éme ACP explor variables
```{r}
t3v= reg_no_out_ch[,2:17]
t3v
res.acp<-PCA(t3v,scale.unit=TRUE)
jo = res.acp$ind$coord
explor(res.acp)
```
## 3éme ACP explor changement
```{r}
t3v= reg_no_out_ch[,18:25]
res.acp<-PCA(t3v,scale.unit=TRUE)
explor(res.acp)
```


Note that the `echo = FALSE` parameter was added to the code chunk to prevent printing of the R code that generated the plot.

## 3éme ACP explor eleve
```{r}
t6 <- select(reg_no_out_ch, contains("eCo2"))
res.acp<-PCA(t6,scale.unit=TRUE)
explor(res.acp)
```
```{r}
library(Factoshiny)
result = Factoshiny(t3v)

```


```{r}

header = reg_no_out_ch[,1]
manu['names'] = 'nan'
for(i in range(header))
  manu$names[i] = header[i]
```
```{r}
write.table(kr,'regmap_dim.csv',row.names = TRUE)
```

